---
title: "Hogar"
author: "Miguel Figueira"
date: "12 de marzo de 2016"
output: word_document
---


##Preprocesamiento
#hogares_googleApi.R
En este script se hace la "primera" parte del preprocesamiento que fue usar el api de Google para generar el walking.time , walking.metros , driving.time y driving.metros, además de eliminar features como fotos y piso.

En cuanto al uso del api de Google Maps tuve que hacer un ciclo donde hacia 1 petición por cada origen , debido a que algunos origenes daban error en el formato Direccion,Distrito,Italia en cambio si usaba el formato Direccion,Italia aveces agarraba otro distrito y si usaba solo Direccion o Direccion,Distrito tomaba incluso lugares fuera de Italia por lo tanto mi solución fue ir probando "tipo cascada" es decir primero:

1. Direccion , Distrito, Italia
2. Direccion , Italia
3. Direccion

Luego almaceno esta información en un csv llamado hogares.csv ya que se tarda bastante hacer tantas peticiones al api , además para evitar problemas con el internet. Además tomo solo los metros en caso de distancia y los segundos en casos de tiempo (mayor precisión)

#procHogar
En este script contiene el resto del preprocesamiento entre los que se incluye:

1. Crear una columna llamada "sexo" con valores:
    + ragazzi/raggaze = 2
    + ragazzi = 0
    + ragazze = 1

2. Crear varias columnas que contienen los gastos incluidos en el precio
    + condominio
    + aseo
    + agua
    + internet
    + calefaccion
    + internet

3. Separar las instancias , muchas instancias del dataset poseen más de una instancia en una misma fila , por lo tanto separo las filas para diferenciar aquellos que son singola / doppia (por ejemplo) en caso de que sean varios singola(habitaciones simples) simplemente tomo el de mayor valor, esto aumenta el dataset a 113 instancias (10+ de las que tenía originalmente) para esto también cree una columna nueva llamada "precios"

4. Convertir la columna de "Tipo.de.Inmueble" en valores numéricos para poder usarlo en la regresión lineal ya que es un dato importante:

Para esto use levels para saber los distintos formatos en el que estaba escrito los tipo de inmueble y los categorize como:
    + Apartamento = 3
    + Mini Apto = 2
    + Apto tipo estudio = 1
```{r,eval=FALSE}
levels(datos$Tipo.de.Inmueble) #para conocer los tipos de datos
```
levels(datos$Tipo.de.Inmueble) #para conocer los tipos de datos
```{r,eval=FALSE}
datos$Tipo.de.Inmueble[datos$Tipo.de.Inmueble == "Apartamento"] = as.character(3)
datos$Tipo.de.Inmueble[datos$Tipo.de.Inmueble == "Apparrtamento"] = as.character(3)
datos$Tipo.de.Inmueble[datos$Tipo.de.Inmueble == "Appartameno"] = as.character(3)
datos$Tipo.de.Inmueble[datos$Tipo.de.Inmueble == "Appartamenti"] = as.character(3)
datos$Tipo.de.Inmueble[datos$Tipo.de.Inmueble == "Appartamento"] = as.character(3)
datos$Tipo.de.Inmueble[datos$Tipo.de.Inmueble == "Mini appartamento"] = as.character(2)
datos$Tipo.de.Inmueble[datos$Tipo.de.Inmueble == "Mini Appartamento"] = as.character(2)
datos$Tipo.de.Inmueble[datos$Tipo.de.Inmueble == "Monolocale"] = as.character(1)
```


5. Al final decidí usar solo driving.time el cual lleve al formato de minutos
```{r,eval=FALSE}
datos$driving.time <- datos$driving.time %/% 60

datos$driving.metros <- NULL
datos$walking.time <- NULL
datos$walking.metros <- NULL

```


6. Elimino los features que no sirven para la regresión lineal:

```{r,eval=FALSE}
datos$Distrito <- NULL
datos$Notas <- NULL
datos$X <- NULL
datos$Dirección <- NULL
datos$Descripción <- NULL
```


7. Separo la data entre hombres y mujeres:

```{r,eval=FALSE}
datos.female <- datos[datos$sexo == 1 | datos$sexo == 2, ]
datos.male <- datos[datos$sexo == 0 | datos$sexo == 2, ]
```


8. Elimino el feature de "sexo"" ya que al ser 2 modelos por separados no tiene mayor influencia:


9. Normalizo todos los features entre 0 y 1 (menos el precio) con la siguiente función 
```{r,eval=FALSE}
normalize <- function(x) {
  return (as.numeric(x - min(x)) / as.numeric(max(x) - min(x))) 
}
```


##Procesamiento

Ahora ya con los 2 datasets separados , solo falta separar la data entre training & testing para crear el modelo y probarlo


#Hombres:

```{r, echo=FALSE, eval= TRUE}
#fitted() hace lo mismo que predict()

normalize <- function(x) {
  return (as.numeric(x - min(x)) / as.numeric(max(x) - min(x))) 
}

library('dplyr')
datos <- read.csv("data/hogares.csv")



#ragazzi/ragazze = hombre/mujer (B)(2)
#ragazze = mujer(F)(1)
#ragazzi = hombre(M)(0)

sexo <- rep(NA,length(datos$Notas))
notas <- datos$Notas
notas <- as.character(notas)

for(i in 1:length(sexo)){
  if(grepl("ragazzi/ragazze",notas[i],ignore.case = TRUE)){
    sexo[i] <- 2
  }else{
    if(grepl("ragazzi",notas[i],ignore.case = TRUE)){
      sexo[i] <- 0
    }
    if(grepl("ragazze",notas[i],ignore.case = TRUE)){
      sexo[i] <- 1
    }
    if(is.na(sexo[i])){
      sexo[i] <- 2
    }
  }
    
}
datos$sexo <- sexo






condominio <- rep(0,length(datos$Precio.Mensual))
aseo <- rep(0,length(datos$Precio.Mensual))
agua <- rep(0,length(datos$Precio.Mensual))
internet <- rep(0,length(datos$Precio.Mensual))
calefaccion <- rep(0,length(datos$Precio.Mensual))
internet <- rep(0,length(datos$Precio.Mensual))
precio.mensual <- datos$Precio.Mensual
precio.mensual <- as.character(precio.mensual)

for(i in 1:length(sexo)){
  if(grepl("TUTTO INCLUSO",precio.mensual[i],ignore.case = TRUE)){
    condominio[i] <- 1
    aseo[i] <- 1
    agua[i] <- 1
    internet[i] <- 1
    calefaccion[i] <- 1
    internet[i] <- 1
  }
  if(grepl("acqua",precio.mensual[i],ignore.case = TRUE)){
    agua[i] <- 1
  }
  if(grepl("rifiuti",precio.mensual[i],ignore.case = TRUE)){
    aseo[i] <- 1
  }
  if(grepl("internet inclu",precio.mensual[i],ignore.case = TRUE)){
    internet[i] <- 1
  }
  if(grepl("con",precio.mensual[i],ignore.case = TRUE)){
    condominio[i] <- 1
  }
  if(grepl("risca",precio.mensual[i],ignore.case = TRUE)){
    calefaccion[i] <- 1
  }
  if(grepl("50/meses condominio e riscaldamento",precio.mensual[i],ignore.case = TRUE)){
    condominio[i] <- 0
    calefaccion[i] <- 0
  }
  if(grepl("spese incluse tranne internet",precio.mensual[i],ignore.case = TRUE)){
    condominio[i] <- 1
    aseo[i] <- 1
    agua[i] <- 1
    internet[i] <- 1
    calefaccion[i] <- 1
    internet[i] <- 0
  }
  if(grepl("ad eccezione di internet",precio.mensual[i],ignore.case = TRUE)){
    internet[i] <- 0
  }
  
  
}


#assign vectors in DF to create new features 
datos$condominio <- condominio
datos$aseo <- aseo
datos$agua <- agua
datos$internet <- internet
datos$calefaccion <- calefaccion
datos$internet <- internet






#separate bedrooms and add rows(or instances) in case is needed 

datos$precios <- rep(0,length(datos$driving.time))
datos$Habitaciones.Disponibles <- as.character(datos$Habitaciones.Disponibles)
habitaciones <- datos$Habitaciones.Disponibles
datos$Precio.Mensual <- as.character(datos$Precio.Mensual)
datos2 <- datos
datos.aux <- datos[is.na(datos$Distrito),]
for(i in 1:length(datos2$Descripción)){
  habitaciones[i] <- gsub("\\d", "", habitaciones[i])
  if(grepl("(singol)",habitaciones[i],ignore.case = TRUE) &
   (!(grepl("(doppi)",habitaciones[i],ignore.case = TRUE)))&
   (!(grepl("(posto)",habitaciones[i],ignore.case = TRUE)))){
    
    #print(paste(i,"-",habitaciones[i],collapse = " "))
    aux <-unlist(strsplit(datos$Precio.Mensual[i],";"))
    b <- rep(0,2)
    for(j in 1:length(b)){
      b[j] <- as.numeric(gsub("\\D", "", aux[j]))
    }
    b <- b[!is.na(b)]
    datos$Habitaciones.Disponibles[i] <- "2"
    if (b[1] > 10000){
      x <- b[1]
      x <- x/1000
      x <- as.character(x)
      x <- substr(x, 1,3)
      x <- as.numeric(x)
      b[1] <- x
    }
    datos$precios[i] <- b[1]
  }
  if(grepl("(inter)+",habitaciones[i],ignore.case = TRUE)){
    aux <- unlist(strsplit(datos$Precio.Mensual[i],";"))
    b <- rep(0,2)
    for(j in 1:length(b)){
      b[j] <- as.numeric(gsub("\\D", "", aux[j]))
    }
    b <- b[!is.na(b)]
    datos$Habitaciones.Disponibles[i] <- "1"
    datos$precios[i] <- b[1]
  }
  if(grepl("(mini)+",habitaciones[i],ignore.case = TRUE)){
    aux <-unlist(strsplit(datos$Precio.Mensual[i],";"))
    b <- rep(0,2)
    for(j in 1:length(b)){
      b[j] <- as.numeric(gsub("\\D", "", aux[j]))
    }
    b <- b[!is.na(b)]
    datos$Habitaciones.Disponibles[i] <- "1"
    datos$precios[i] <- b[1]
  }
  if(grepl("(mono)+",habitaciones[i],ignore.case = TRUE)){
    aux <-unlist(strsplit(datos$Precio.Mensual[i],";"))
    b <- rep(0,2)
    for(j in 1:length(b)){
      b[j] <- as.numeric(gsub("\\D", "", aux[j]))
    }
    b <- b[!is.na(b)]
    datos$Habitaciones.Disponibles[i] <- "1"
    datos$precios[i] <- b[1]
  }
  if(grepl("dopp+",habitaciones[i],ignore.case = TRUE) &
    (!(grepl("singo+",habitaciones[i],ignore.case = TRUE)))){
    aux <-unlist(strsplit(datos$Precio.Mensual[i],";"))
    b <- rep(0,2)
    for(j in 1:length(b)){
      b[j] <- as.numeric(gsub("\\D", "", aux[j]))
    }
    b <- b[!is.na(b)]
    datos$Habitaciones.Disponibles[i] <- "3"
    datos$precios[i] <- b[1]
  }
  if(grepl("posto+",habitaciones[i],ignore.case = TRUE) &
     (!(grepl("singo+",habitaciones[i],ignore.case = TRUE)))){
    aux <-unlist(strsplit(datos$Precio.Mensual[i],";"))
    b <- rep(0,2)
    for(j in 1:length(b)){
      b[j] <- as.numeric(gsub("\\D", "", aux[j]))
    }
    b <- b[!is.na(b)]
    datos$Habitaciones.Disponibles[i] <- "3"
    datos$precios[i] <- b[1]
  }
  if (datos$precios[i] == 0 ){
    #todos los demás que son singola - posto letto
    aux <-unlist(strsplit(datos$Precio.Mensual[i],";|,"))
    b <- rep(0,3)
    for(j in 1:length(b)){
      b[j] <- as.numeric(gsub("\\D", "", aux[j]))
    }
    b <- b[!is.na(b)]
    
    hab.aux <- datos[i,]
    hab.aux$Habitaciones.Disponibles[1] <- "3"
    if (!is.na(b[3]) ){
      hab.aux$precios[1] <- b[3]
    }else{
      hab.aux$precios[1] <- b[2]
    }
    datos$Habitaciones.Disponibles[i] <- "2"
    datos$precios[i] <- b[1]
    datos.aux <- rbind(datos.aux,hab.aux)
  }

  
}


#join the original data with the added rows
datos <- rbind(datos,datos.aux)

datos$Habitaciones.Disponibles <- as.numeric(datos$Habitaciones.Disponibles)

#END OF SEPARATE BEDROOMS



#delete unnecesary feature
datos$Precio.Mensual <- NULL



#class(datos$Tipo.de.Inmueble)


#discreta datos fast 
#combi$Item_Fat_Content <- ifelse(combi$Item_Fat_Content == "Regular",1,0)


#transform tipo.inmueble in numbers
#levels(datos$Tipo.de.Inmueble) #para conocer los tipos de datos


datos$Tipo.de.Inmueble <- as.character(datos$Tipo.de.Inmueble)
 
datos$Tipo.de.Inmueble[datos$Tipo.de.Inmueble == "Apartamento"] = as.character(3)
datos$Tipo.de.Inmueble[datos$Tipo.de.Inmueble == "Apparrtamento"] = as.character(3)
datos$Tipo.de.Inmueble[datos$Tipo.de.Inmueble == "Appartameno"] = as.character(3)
datos$Tipo.de.Inmueble[datos$Tipo.de.Inmueble == "Appartamenti"] = as.character(3)
datos$Tipo.de.Inmueble[datos$Tipo.de.Inmueble == "Appartamento"] = as.character(3)
datos$Tipo.de.Inmueble[datos$Tipo.de.Inmueble == "Mini appartamento"] = as.character(2)
datos$Tipo.de.Inmueble[datos$Tipo.de.Inmueble == "Mini Appartamento"] = as.character(2)
datos$Tipo.de.Inmueble[datos$Tipo.de.Inmueble == "Monolocale"] = as.character(1)
# 
# 
datos$Tipo.de.Inmueble <- as.numeric(datos$Tipo.de.Inmueble)
#from seconds to minutes(entire division)
#more easy to read
datos$walking.time <- datos$walking.time %/% 60
datos$driving.time <- datos$driving.time %/% 60

#select features to do the lm

datos$Distrito <- NULL
datos$Notas <- NULL
datos$X <- NULL
datos$Dirección <- NULL
datos$Descripción <- NULL

#i decide to use just driving.time to predict the price
datos$driving.metros <- NULL
datos$walking.time <- NULL
datos$walking.metros <- NULL
datos <- as.data.frame(lapply(datos[1:ncol(datos)], as.numeric))


#last step of preprocessing is separate data between male and female

datos.female <- datos[datos$sexo == 1 | datos$sexo == 2, ]
datos.male <- datos[datos$sexo == 0 | datos$sexo == 2, ]



datos.female$sexo <- NULL
datos.male$sexo <- NULL


c <- 1:ncol(datos.male)
c <- c[-9]

precios.female <- datos.female$precios
precios.male <- datos.male$precios

datos.male <- as.data.frame(lapply(datos.male[c], normalize))
datos.female <- as.data.frame(lapply(datos.female[c], normalize))



#datos.male <- as.data.frame(lapply(datos.male[1:ncol(datos.male)], normalize))
#datos.female <- as.data.frame(lapply(datos.female[1:ncol(datos.female)], normalize))
datos.female$precios <- precios.female
datos.male$precios <- precios.male



```


```{r, echo=TRUE}
#split training & testing for males
sampl <-  sample(nrow(datos.male), floor(nrow(datos.male) * 0.75))
training.male <- datos.male[sampl, ]
testing.male <- datos.male[-sampl, ]

#generate model
model.male <- lm(training.male$precios ~ ., training.male)

#aplying model to testing
testing.male$regresion <- predict(model.male, newdata = testing.male)

#see quality of the model

```


Al usar el testing para probar el training da: 
```{r, echo=FALSE}
testing.male$precision <- abs(testing.male$precios - abs(testing.male$regresion))
testing.male[ ,c(9,10,11)]
```
Y aquí calculamos el error :

```{r, echo=TRUE}
accuracy.male <- sum(testing.male$precision)
accuracy.male
```




#Mujeres

```{r, echo= TRUE}
#split training & testing for females

sampl <-  sample(nrow(datos.female), floor(nrow(datos.female) * 0.75))
training.female <- datos.female[sampl, ]
testing.female <- datos.female[-sampl, ]

#generate model
model.female <- lm(training.female$precios ~ ., training.female)
#aplying model to testing
testing.female$regresion <- predict(model.female, newdata = testing.female)
```


Al usar el testing para probar el training da: 
```{r, echo=FALSE}
testing.female$precision <- abs(testing.female$precios - abs(testing.female$regresion))
testing.female[ ,c(9,10,11)]
```
Y aquí calculamos el error :

```{r, echo=TRUE}
accuracy.female <- sum(testing.female$precision)
accuracy.female
```



##Eligiendo Hogares:

1. Si el precio es menor al precio que da como resultado la regresión lineal entonces ese es un apartamento(o habitación) con un muy buen precio que debe ser tomado en cuenta.

2. Si el precio es mayor al precio estimado , entonces NO es un buen hogar para tomar en cuenta.

3. Si el precio es igual al precio estimado tampoco debe ser descartado porque tiene un precio justo.

#Hombres

Asumiremos que al amigo de un amigo solo le interesa el mejor precio posible es decir el caso 1
```{r, echo=FALSE}
male <- testing.male[testing.male$precision == max(testing.male$precision), ]
male
```


#Mujeres

```{r, echo=FALSE}
female <- testing.female[testing.female$precision == max(testing.female$precision), ]
female
```
